---
title: "Caret实例-Random Forest"
output:
  html_document: default
  html_notebook: default
---

# 导言

很多人看到机器学习（Machine learning）会说，我只有几个样本，没有办法做Machine learing。事实真的是这个样子吗？其实一个样本只需要两组数据，比如一个个体的ChIP-seq（或者BS-seq）数据和RNA-seq数据，就可以来做Machine learning来回答生物学问题。

Really? 是的，你没有看错。想知道怎么做吗，看我娓娓道来。先预告本文不会涉及如何使用一个个体的ChIP-seq（或者BS-seq）数据和RNA-seq数据来做机器学习。在后续的文章我会介绍，本文我会主要用一个R实例来揭开你机器学习的庐山真面目。后面的一系列文章我会介绍如何使用一个个体的ChIP-seq（或者BS-seq）数据和RNA-seq数据进行机器学习来解决生物学问题。如果你对此感兴趣，敬请关注本公众号。

接下来我们会一步步介绍如果用R包`caret`进行机器学习建模。

# R包`caret`简介

R包`caret`是（Classification And REgression Training）的简称。该包包含一系列的函数，通过这些函数是机器学习中建模过程更简单。

这个包包含的工具有：

* 数据分割
* 数据预处理
* 特征选择
* 通过重采样方法来调试模型
* 特征重要性评估

# 导入需要的R包

本文需要的R包如下：

```
caret   ## 进行机器学习建模
AppliedPredictiveModeling  ##展示数据
ellipse  ##　AppliedPredictiveModeling依赖此R包
```

本文需要的数据`iris`。Iris也称鸢尾花卉数据集，是一类多重变量分析的数据集。通过花萼长度，花萼宽度，花瓣长度，花瓣宽度4个属性预测鸢尾花卉属于（Setosa，Versicolour，Virginica）三个种类中的哪一类。本文主要介绍如何使用机器学习通过花萼长度，花萼宽度，花瓣长度，花瓣宽度4个特征变量来预测花的种类。

```{r}
str(iris)
head(iris)
dim(iris)
```

通过上面的R代码，我们可以发现该数据集共有150个个体，4个属性（特征变量），三个类别。

# 数据可视化展示

通常在对数据进行建模前，首先需要对数据中的变量进行初步的了解。对于`iris`这样的数据我们可以使用`AppliedPredictiveModeling`来生成散点图，

## 散点图

```{r}
#install.packages("AppliedPredictiveModeling")
library(AppliedPredictiveModeling)
transparentTheme(trans = .4)
library(caret)
featurePlot(x = iris[, 1:4], 
            y = iris$Species, 
            plot = "pairs",
            ## Add a key at the top
            auto.key = list(columns = 3))
```

## 使用椭圆进行分类的散点图（Scatterplot Matrix with Ellipses）

```{r}
#install.packages("ellipse")
featurePlot(x = iris[, 1:4], 
            y = iris$Species, 
            plot = "ellipse",
            ## Add a key at the top
            auto.key = list(columns = 3))
```

## 数据变量的分布密度图

```{r}
featurePlot(x = iris[, 1:4], 
            y = iris$Species,
            plot = "density", 
            ## Pass in options to xyplot() to 
            ## make it prettier
            scales = list(x = list(relation="free"), 
                          y = list(relation="free")), 
            adjust = 1.5, 
            pch = "|", 
            layout = c(4, 1), 
            auto.key = list(columns = 3))
```

## 箱线图

```{r}
featurePlot(x = iris[, 1:4], 
            y = iris$Species, 
            plot = "box", 
            ## Pass in options to bwplot() 
            scales = list(y = list(relation="free"),
                          x = list(rot = 90)),  
            layout = c(4,1 ), 
            auto.key = list(columns = 2))
```
 
 
# Random forest 建模

在本文章，我们使用Random forest进行数据建模。Random forest的一个很大优势是可以计算出每个特征变量的重要性（Variabe importance)。这样可以帮助我们进行特征选择。

## 通过训练数据（Training data）进行建模


```{r}
set.seed(186)
train_index <- createDataPartition(iris$Species, p = 0.75, , times=1, list = FALSE)

train_set = iris[train_index, ]
test_set  = iris[-train_index, ]
fit_rf_cv <- train(Species ~ ., data=train_set, method='rf', metric = "Accuracy",
                   trControl=trainControl(method="cv",number=5)) 
fit_rf_cv

##计算特征变量的重要性
rfVarImpcv = varImp(fit_rf_cv)
rfVarImpcv
```

通过结果我们可以发现在四个变量中最重要的变量是Petal.Width，其次是Petal.Length。这一步非常重要，试想如果我们有不同种癌症的基因表达数据，我们的生物学问题是寻找能够预测不同类型癌症的Biomarker，那么我们就可以使用这一步来进行Biomarker的筛选。

## 在测试数据上检验模型的优劣

前面讲到我们使用Randm forest在训练数据上进行建模，接着通常我们需要对模型在测试数据上进行测试。

具体代码如下：

```{r}
## 在模型上对测试数据进行预测
test_set$predict_rf <- predict(fit_rf_cv, test_set, "raw")
## 对预测的结果进行评估
confusionMatrix(test_set$predict_rf, test_set$Species)
```

通过结果我们可以看到该模型的准确性是0.94，95%置信区间是 : (0.8134, 0.9932)。

Reference:

```
caret demostration with kaggle bikeshare data (I)
https://rpubs.com/chengjiun/52658

An example of using Random Forest in Caret with R.

http://bigcomputing.blogspot.com/2014/10/an-example-of-using-random-forest-in.html

https://topepo.github.io/caret/model-training-and-tuning.html

The caret Package https://topepo.github.io/caret/model-training-and-tuning.html

How to Perform a Logistic Regression in R

https://datascienceplus.com/perform-logistic-regression-in-r/

http://andland.github.io/blog/2012/07/19/random-forest-variable-importance/

http://machinelearningmastery.com/feature-selection-with-the-caret-r-package/

```